# 金融工具流动性风险披露中应付利息的处理

提问人：jadeycai 时间：2017-03-25 17:13:07
在金融工具风险的流动性风险披露中，按照准则需要披露金融负债的未经折现的合同现金流量，对于“应付利息”的处理存在不同的理解：
1. 应付利息为截止资产负债表日，借款所产生但尚未支付利息，披露时候作为单独的一项金融负债列示在 1 年内到期，其他各项金融负债如“短期借款”，根据未来到期期限计算利息费用，加上本金，列示于 1 年内到期，长期借款处理类似，为各期间的本金+利息；
2. 应付利息从属于各项金融负债，不单独列为一条，将其拆分只对应的合同（如“短期借款”和“长期借款”）后，列于对应借款的一年内到期部分，短期借款和长期借款的列示方式同第 1 点，最终结果为一年内到期部分为本金+本年末应付利息余额+未来 1年内的利息费用。应付利息不单独出现在流动性风险披露的项目中； 想听一下大家的意见。

回答人：chenyiwei
这两种列报方法均可采用，保持一贯性即可。个人更倾向于采用你说的第二种方法，即此处的“借款”不单单是一个会计科目或者报表项目，而是一项负债资金来源或者融资方式。